【裁判字號】    99,易,128
【裁判日期】    990316
【裁判案由】    竊盜
【裁判全文】
臺灣臺南地方法院刑事判決               99年度易字第128號
公  訴  人  臺灣臺南地方法院檢察署檢察官
被      告  丁○○
上列被告因竊盜案件，經檢察官提起公訴（99年度偵字第932號
、99年度偵字第515號），被告於準備程序中就被訴事實為有罪
之陳述，經本院裁定進行簡式審判程序後，判決如下：
    主  文
丁○○犯如附表所示之罪，各處如附表所示之刑。應執行有期徒
刑壹年陸月。
    事實及理由
一、丁○○曾犯竊盜案件，經臺灣高等法院臺中分院於民國97年
    3月26日以97年度上易字第227號判決判處應執行有期徒刑8
    月確定；復犯違反毒品危害防制條例案件，經本院於96年11
    月21日以96年度訴字第1026號判決判處有期徒刑8月確定，
    上開2案，經法院裁定定應執行有期徒刑1年4月確定，並於
    98年1月16日執行完畢。其仍復意圖為自己不法之所有，(一)
    於98年12月8日上午6時許，在臺南縣關廟鄉○○路600號前
    ，見甲○○所有車牌號碼UD─6061號自用小貨車之車鑰匙未
    取下，以該鑰匙發動電門而竊取該小貨車，得手後留供己用
    。嗣於98年12月22日上午8時30分許，在臺南市○區○○路
    321 巷92號前，為警查獲，並扣得上開小貨車1部及汽車鑰
    匙1支等物。(二)於98年12月31日上午11時10分許，在台南市
    ○○路○段745巷8號前，見乙○○所有車牌號碼NF2─831號
    重型機車之車鑰匙未取下，以該鑰匙發動電門而竊取該機車
    ，得手後留供己用。(三)於99年1月12日17時許，騎乘上開機
    車，至臺南縣新化鎮山腳里53號前，竊取戊○○所有螺絲80
    顆及鐵鍊1條等物，得手後欲騎乘上開機車離去，於同日19
    時40分許，為警當場查獲，並扣得上開機車、螺絲80顆及鐵
    鍊1條等物。案經臺南市警察局第六分局、乙○○及戊○○
    訴由臺南縣警察局歸仁分局報告臺灣臺南地方法院檢察署檢
    察官偵查起訴。
二、本件被告丁○○所犯係死刑、無期徒刑、最輕本刑為3年以
    上有期徒刑以外之罪，其於準備程序中就被訴事實為有罪之
    陳述，經法官告知簡式審判程序之旨，並聽取公訴人及被告
    之意見後，認宜為簡式審判程序，依刑事訴訟法第273條之1
    第1項規定，裁定進行簡式審判程序加以審理，則依據刑事
    訴訟法第273條之2、同法第159條第2項之規定，不適用傳聞
    法則有關限制證據能力之相關規定；並得依同法第310條之2
    之準用同法第454條之規定製作略式判決書（僅記載「證據
    名稱」），合先敘明。
三、上揭犯罪事實，有下列證據可資佐證：
  (一)被告於警詢、偵訊及本院準備程序中之自白。
  (二)證人即被害人甲○○、乙○○、戊○○於警詢時證述。
  (三)搜索扣押筆錄1份、扣押物品目錄表2份、車輛協尋電腦輸入
    單2份、贓物認領保管單2紙、現場照片4幀。
四、核被告所為均係犯刑法第320條第1項竊盜罪。被告所犯3次
    竊盜罪間，犯意各別，應分論併罰。再被告有如犯罪事實欄
    所載科刑及執行完畢之前科紀錄，此有卷附臺灣高等法院被
    告全國前案紀錄表可稽，其於5年以內再故意犯本件有期徒
    刑以上之罪，為累犯，依法加重其刑。爰審酌被告正值壯年
    ，竟不思循正途賺取所需，僅因沒有工作，即四處隨機竊取
    他人財物，換取日常所需金錢，顯見其法治概念薄弱，且其
    所竊取者為動力交通工具，對於被害人除造成財產損失之外
    ，更將影響日常生活，又被告係隨機犯案，將導致人心惶惶
    ，惡性不小，惟於犯罪後就上開犯行坦承不諱，足見尚知悔
    悟等一切情狀，分別量處如附表所示之刑，並定其應執行之
    刑。
五、依刑事訴訟法第299條第1項但書、第273條之1第1項、第310
    條之2，刑法第320條第1項、第47條第1項、第51條第5款，
    判決如主文。
本案經檢察官丙○○到庭執行職務。
中    華    民    國    99    年    3     月    16    日
                  刑事第一庭    法  官  鄭銘仁
以上正本證明與原本無異。
如不服本判決應於收受本判後10日內向本院提出上訴書狀，並應
敘述具體理由。其未敘述上訴理由者，應於上訴期間屆滿後20日
內向本院補提理由書狀（均須按他造當事人之人數附繕本）「切
勿逕送上級法院」。
                                書記官  郭勝華
中    華    民    國    99    年    3     月    22    日
附表：
┌──┬─────┬───────┬─────────┐
│編號│犯罪時間  │犯罪事實      │主             文 │
│    │          │              │                  │
├──┼─────┼───────┼─────────┤
│1   │98年12月8 │在臺南縣關廟鄉│丁○○犯竊盜罪，累│
│    │日上午6時 │五甲路600號前 │犯，處有期徒刑拾月│
│    │許        │，見甲○○所有│。                │
│    │          │車牌號碼UD─60│                  │
│    │          │61 號自用小貨 │                  │
│    │          │車之車鑰匙未取│                  │
│    │          │下，以該鑰匙發│                  │
│    │          │動電門而竊取該│                  │
│    │          │小貨車。      │                  │
├──┼─────┼───────┼─────────┤
│2   │98年12月31│在台南市○○路│丁○○犯竊盜罪，累│
│    │日上午11時│3段745巷8號前 │犯，處有期徒刑拾月│
│    │10分許    │，見乙○○所有│。                │
│    │          │車牌號碼NF2─8│                  │
│    │          │31號重型機車之│                  │
│    │          │車鑰匙未取下，│                  │
│    │          │以該鑰匙發動電│                  │
│    │          │門而竊取該機車│                  │
├──┼─────┼───────┼─────────┤
│3   │99年1月12 │在臺南縣新化鎮│丁○○犯竊盜罪，累│
│    │日17時許  │山腳里53號前，│犯，處有期徒刑肆月│
│    │          │竊取戊○○所有│。                │
│    │          │螺絲80顆及鐵鍊│                  │
│    │          │1條等物       │                  │
└──┴─────┴───────┴─────────┘
附記：
中華民國刑法第320條（普通竊盜罪、竊佔罪）
意圖為自己或第三人不法之所有，而竊取他人之動產者，為竊盜
罪，處5  年以下有期徒刑、拘役或 5 百元以下罰金。
意圖為自己或第三人不法之利益，而竊佔他人之不動產者，依前
項之規定處斷。
前二項之未遂犯罰之。

司法院資訊處製作；財團法人民間司法改革基金會備份。
